Minutes et répertoires du notaire Jacques DESPRIEZ, janvier 1664 - 18 juillet 1697 (étude XIV)
Archives nationales
Minutes et répertoires du notaire Jacques DESPRIEZ (étude XIV)
janvier 1664 - 18 juillet 1697
MC/ET/XIV/89 - MC/ET/XIV/159, MC/RE/XIV/4
Etude XIV; Despriez, Jacques
Archives nationales de France
Minutes et répertoires: la loi 2008-696 du 15 juillet 2008 relative aux archives a fixé à 75 ans à compter de la date de l'acte, ou à 25 ans à compter de la date du décès de l'intéressé si ce délai est plus bref, le délai de communication des minutes et répertoires des notaires; ce délai est porté à 100 ans à compter de la date de l'acte si le document se rapporte à un mineur (code du Patrimoine, articles L213-2, 4e d et 5e).
Autres documents de l'étude (dossiers de clients, comptabilité...): s'agissant d'archives privées, ces documents sont communicables selon les modalités fixées par le déposant ou le donateur.
Certains documents ne sont pas accessibles en raison de leur mauvais état de conservation.
Versement
Accès aux instruments de recherche de tous les notaires de l’étude XIV
Archives de l'étude XIV
- Minutes de Jacques DESPRIEZ, janvier 1664 - 18 juillet 1697; MC/ET/XIV/89 - MC/ET/XIV/159
  - Minutes. 1664, janvier - 1664, juin, janvier 1664 - juin 1664; MC/ET/XIV/89
    Informations complémentaires:
    Informations concernant le classement:
    Le niveau inférieur de description, quand il existe, correspond aux minutes d'actes. Toutes les minutes ne sont pas forcément décrites une à une. Les descriptions de ces minutes sont plus ou moins détaillées.
  - Minutes. 1664, juillet - 1664, décembre, juillet 1664 - décembre 1664; MC/ET/XIV/90
    - BRAGELONGNE (M. M.) § mariage avec Nicolas LELIEVRE, 24 novembre 1664; MC/ET/XIV/90
      Origine de l'information:
      Fichier dit 'général' XVIIe-XVIIIe siècles, par le personnel du Minutier, 1954-1999 ( fichier papier entièrement dématérialisé; voir contexte dans le Plan d’orientation général - Notaires de Paris, guides thématiques du Minutier).
      Date de révision: 2011-2012
      Date de création de la notice: 2010
      contrat de mariage; Bragelongne, Marie-Madeleine
  - Minutes. 1665, janvier - 1665, juin, janvier 1665 - juin 1665; MC/ET/XIV/91
    - MOROT (Charles) écuyer, demeurant rue des Quatre-fils § Marché entre Charles MOROT et Fremin de COTTE, juré du roi ès oeuvres de maçonnerie, pour des travaux en une maison rue Haute-Vannerie et appartenant à Charles MOROT à raison de 9 l. 10 s. la toise d'ouvrages., 18 mars 1665; MC/ET/XIV/91
      marché; Morot, Charles
    - MAÇONNERIE Marché de § Entre Frémin de COTTE, juré du roi ès œuvres de maçonnerie et Charles MOROT, pour des ouvrages en une maison rue Haute-Vannerie lui appartenant, à raison de 9 l. 10 s. la toise d'ouvrages., 18 mars 1665; MC/ET/XIV/91
      Artisans XVIIe, par M. Jurgens, M.A. Fleury, R. Gourmelon et le personnel du Minutier central, 1954-1996 (fichier papier entièrement dématérialisé; voir contexte dans le Plan d’orientation général - Notaires de Paris, guides thématiques du Minutier).
      marché; Cotte, Fremin de; Morot, Charles; maçon
    - COTTE (Frémin de) juré du roi ès oeuvres de maçonnerie, demeurant rue du Vert-Bois § Marché entre. .. et Charles MOROT, d'ouvrages à exécuter en une maison lui appartenant, moyennant 9 l. 10 s. la toise d'ouvrages., 18 mars 1665; MC/ET/XIV/91
      marché; Cotte, Frémin de
    - Religion Prétendue Reformée. § 2 Contrats de mariage entre Marie DAROUX, appartenant à la Religion Prétendue Reformée et Jean-Baptiste DESCLESIA, seigneur des CLAUX et a. l., catholique, capitaine au régiment de Condé., 17 avril 1665 - 28 avril 1665; MC/ET/XIV/91
      contrat de mariage
  - Minutes. 1665, juillet - 1665, décembre, juillet 1665 - décembre 1665; MC/ET/XIV/92
    - AMELOT (Jacques) chevalier, marquis de MAUREGARD, du Mesnil Amelot, seigneur de Carnetin, La Planchette et a. l., conseiller du roi en tous ses conseils, Premier Président en la Cour des Aides, demeurant en son hôtel rue Dauphine. § Marché entre Jacques AMELOT et Laurent GADRET, maître couvreur, pour l'entretien et le nettoyage des doits en son hôtel, moyennant 30 l.t. annuelles., 12 juillet 1665; MC/ET/XIV/92
      marché; Amelot de Mauregard, Jacques (1602-1688)
    - Association entre Hugues-Figeant Busonnet (ou Bussonnet), demeurant rue Geoffroy-l'Angevin, paroisse Saint-Médéric, François Denier, demeurant rue de la Pelleterie, paroisse Saint-Jacques-de-la-Boucherie, Jean Ridelle, demeurant rue Montorgueil, paroisse Saint-Laurent, Sébastien Baudier, demeurant rue Beaubourg, paroisse Saint-Nicolas-des-Champs, Nicolas Merger, demeurant rue Saint-Martin, paroisse Saint-Laurent, et Nicolas Letourneur, demeurant sous les piliers de la Tonnellerie, paroisse Saint-Eustache, tous maîtres joueurs instruments, pour jouer du violon aux noces, sérénades, ballets..., faire concert tous les dimanches et mercredis, sauf réception d'un des associés dans un office de violon ou de hautbois du roi., 11 octobre 1665; MC/ET/XIV/92
      Musique XVIIe siècle [2407 actes], par Madeleine Jurgens et le personnel du Minutier, 1954-1996 ( fichier papier entièrement dématérialisé; voir contexte dans le Plan d’orientation général - Notaires de Paris, guides thématiques du Minutier).
      Date de révision: 2011
      Date de création de la notice: 2009
      acte de société; Beaubourg (rue); Saint-Martin (rue); Geoffroy-l'Angevin (rue); Pelleterie (rue de la); Montorgueil (rue); Saint-Merri (paroisse); Saint-Jacques-de-la-Boucherie (paroisse); Saint-Laurent (paroisse); Saint-Nicolas-des-Champs (paroisse); Tonnellerie (piliers de la); Saint-Eustache (paroisse); musicien
    - POULLECT (Claude) maître émailleur et marchand verrier. § Signature au contrat de mariage de Jacques FRICHET, marchand de vins, son neveu à cause d'Elisabeth HUREAU, sa femme, avec Marie ROUSSELET., 3 novembre 1665; MC/ET/XIV/92
      contrat de mariage; Poullect, Claude
    - EMAILLEUR maître et marchand verrier POULLECT (Claude) § Signature au contrat de mariage de son neveu Jacques FRICHET avec Marie ROUSSELET., 3 novembre 1665; MC/ET/XIV/92
      contrat de mariage; Poullect, Claude; Frichet, Jacques; Rousselet, Marie
    - VERRIER, marchand, et maître émailleur, POULLECT (Claude) § Signature au contrat de mariage de sac neveu Jacques FRICHET avec Marie ROUSSELET., 3 novembre 1665; MC/ET/XIV/92
  - Minutes. 1666, janvier - 1666, avril, janvier 1666 - avril 1666; MC/ET/XIV/93
  - Minutes. 1666, mai - 1666, décembre, mai 1666 - décembre 1666; MC/ET/XIV/94
  - Minutes. 1667, janvier - 1667, juin, janvier 1667 - juin 1667; MC/ET/XIV/95
  - Minutes. 1667, juillet - 1667, décembre, juillet 1667 - décembre 1667; MC/ET/XIV/96
  - Minutes. 1668, janvier - 1668, juin, janvier 1668 - juin 1668; MC/ET/XIV/97
    - AMELOT (Jacques) § Inventaire de Jacques AMELOT, 2 mai 1668; MC/ET/XIV/97
      inventaire; Amelot de Mauregard, Jacques (1602-1688)
  - Minutes. 1668, juillet - 1668, décembre, juillet 1668 - décembre 1668; MC/ET/XIV/98
  - Minutes. 1669, janvier - 1669, juin, janvier 1669 - juin 1669; MC/ET/XIV/99
  - Minutes. 1669, juillet - 1669, décembre, juillet 1669 - décembre 1669; MC/ET/XIV/100
  - Minutes. 1670, janvier - 1670, juin, janvier 1670 - juin 1670; MC/ET/XIV/101
    - GANTIER maître (Inventaire de) § Inventaire après le décès de Pierre ROUSSELET, demeurant rue Saint-Honoré, au 'Vray berceau royal'., 17 mai 1670; MC/ET/XIV/101; 8 folios
      inventaire; Gantier, Inventaire de
    - TESTAMENT OLOGRAPHE de Guillaume LEBLANC bg de Paris, demeurant rue des Juifs. § Inventaire après décès de Guillaume Leblanc auquel est joint le TESTAMENT OLOGRAPHE, 27 juin 1670; MC/ET/XIV/101; 7 folios
      inventaire; testament; Leblanc, Guillaume
  - Minutes. 1670, juillet - 1670, décembre, juillet 1670 - décembre 1670; MC/ET/XIV/102
  - Minutes. 1671, janvier - 1671, mai, janvier 1671 - mai 1671; MC/ET/XIV/103
  - Minutes. 1671, juin - 1671, décembre, juin 1671 - décembre 1671; MC/ET/XIV/104
  - Minutes. 1672, janvier - 1672, avril, janvier 1672 - avril 1672; MC/ET/XIV/105
  - Minutes. 1672, mai - 1672, août, mai 1672 - août 1672; MC/ET/XIV/106
  - Minutes. 1672, septembre - 1672, décembre, septembre 1672 - décembre 1672; MC/ET/XIV/107
    - FOIX DE LA VALLETTE (Bernard de) duc d'Epernon § Arrêté de compte aux créanciers de sa succession., 12 octobre 1672; MC/ET/XIV/107
      Foix de la Vallette, Bernard de
    - FOIX DE LA VALLETTE (Gaston de) duc de Candale § Arrêté de compte aux créanciers Gaston de FOIX DE LA VALLETTE, 12 octobre 1672; MC/ET/XIV/107
      Foix de la Vallette, Gaston de
  - Minutes. 1673, janvier - 1673, mai, janvier 1673 - mai 1673; MC/ET/XIV/108
  - Minutes. 1673, juin - 1673, décembre, juin 1673 - décembre 1673; MC/ET/XIV/109
  - Minutes. 1674, janvier - 1674, juin, janvier 1674 - juin 1674; MC/ET/XIV/110
    - BORAN-sur-OISE § Inventaire des titres et papiers concernant la propriété de la terre et seigneurie de BORAN-sur-Oise, 29 avril 1655; MC/ET/XIV/110
      inventaire
  - Minutes. 1674, juillet - 1674, décembre, juillet 1674 - décembre 1674; MC/ET/XIV/111
    - Avis de parents par lequel Jean-François-Paul de Gondi, César de Choiseul, duc du Plessis-Praslin, maréchal de France, demeurant rue Saint-Honoré, au Palais Royal, Louis, marquis de Mailly, de Nesle et de Montravel, demeurant quai Malaquais, Gabriel de Veillian, baron de Penacoët, demeurant rue Jean-Saint-Denis, Adrien-Augustin de Lamet, docteur en Sorbonne, Charles-Emmanuel de Roucy, marquis de Sainte-Preuve, seigneur d'Origny, demeurant rue Poupée, Armand-Jacques de Gourgue, marquis de Gayrac, demeurant rue Pavée, tous parents et amis de Claude-François de Lamet, vicomte de Laon et d'Anisy-le-Châtel, seigneur de Bouchavannes, vicomte de Mouchy, fils unique de François de Lamet, chevalier, vicomte de Laon et d'Anisy, lieutenant général ès armées du Roi, et de défunte Jeanne-Françoise de Lamet, permettent au dit Claude-François de Lamet, mineur émancipé, de réaliser une somme de 15 000 livres pour servir au paiement d'une charge militaire., 30 septembre 1674; MC/ET/XIV/111
      La cote donnée par l'instrument de recherche imprimé (MC/ET/XV/111) est erronée; la cote exacte est MC/ET/XIV/111.
      Documents du Minutier central concernant l'histoire littéraire (1650-1700) [2295 actes], par Madeleine Jurgens et Marie-Antoinette Fleury, Paris, Presses universitaires de France, 1960, p. 197 (instrument de recherche imprimé dématérialisé dont la version intégrale est accessible en ligne par la rubrique 'Autres instruments de recherche', voir contexte dans le Plan d’orientation général - Notaires de Paris, guides thématiques du Minutier).
      Date de révision: 2009-2011
      Documents du Minutier central concernant l'histoire littéraire (1650-1700), par Madeleine Jurgens et Marie-Antoinette Fleury. Presses universitaires de France, 1960, XXIII-511 p.
      avis; Saint-Honoré (rue); Malaquais (quai); Jean-Saint-Denis (rue); Poupée (rue); Pavée (rue); Retz, Jean François Paul de Gondi (1613-1679, cardinal de); Choiseul, César de; Mailly, Louis de; Veillian, Gabriel de; Lamet, Adrien Augustin de; Roucy, Charles Emmanuel de; Gourgue, Armand Jacques de; Lamet, Claude François de; Lamet, François de; Lamet, Jeanne Françoise de; officier général; docteur d'université
  - Minutes. 1675, janvier - 1675, juillet, janvier 1675 - juillet 1675; MC/ET/XIV/112
  - Minutes. 1675, août - 1675, décembre, août 1675 - décembre 1675; MC/ET/XIV/113
  - Minutes. 1676, janvier - 1676, juin, janvier 1676 - juin 1676; MC/ET/XIV/114
  - Minutes. 1676, juillet - 1676, décembre, juillet 1676 - décembre 1676; MC/ET/XIV/115; Document détérioré.
  - Minutes. 1677, janvier - 1677, juin, janvier 1677 - juin 1677; MC/ET/XIV/116; Document détérioré.
    - Marché aux termes duquel Jean Legendre, maître potier de terre, demeurant rue Neuve-Saint-Denis, s'engage envers la marquise de Maintenon, représentée par Jean Viette, conseiller du Roi, contrôleur et élu en l'élection de Paris, demeurant rue de Glatigny, à faire tous les travaux de carrelage au château de Maintenon, moyennant le prix de 12 livres la toise pour les carreaux à 8 pans et les petits carreaux verts qui s'appliquent avec les grands., 8 mars 1677; MC/ET/XIV/116
      Documents du Minutier central concernant l'histoire littéraire (1650-1700) [2295 actes], par Madeleine Jurgens et Marie-Antoinette Fleury, Paris, Presses universitaires de France, 1960, p. 7 (instrument de recherche imprimé dématérialisé dont la version intégrale est accessible en ligne par la rubrique 'Autres instruments de recherche', voir contexte dans le Plan d’orientation général - Notaires de Paris, guides thématiques du Minutier).
      marché; Glatigny (rue); Neuve-Saint-Denis (rue); Maintenon (Eure-et-Loir, château de); Maintenon, Françoise d'Aubigné (1635-1719, marquise de); Viette, Jean; Legendre, Jean; percepteur; contrôleur (Ancien Régime)
    - Transport par Marie Aubert, épouse Jugant, à Catherine Jugant, sa fille, du tiers de la succession de Pierre Aubert, son frère, 14 avril 1677; MC/ET/XIV/116
      Actes signalés par les lecteurs et correspondants du Minutier central des notaires de Paris, 2000-2011 (base de données migrée: voir contexte dans le Plan d’orientation général - Notaires de Paris, guides thématiques du Minutier).
      Date de révision: 2010
      Date de création de la notice: 2008
      cession; Aubert, Marie; Aubert, Pierre; Jugant, Catherine
  - Minutes. 1677, juillet - 1677, décembre, juillet 1677 - décembre 1677; MC/ET/XIV/117; Document détérioré.
  - Minutes. 1678, janvier - 1678, mai, janvier 1678 - mai 1678; MC/ET/XIV/118
  - Minutes. 1678, juin - 1678, décembre, juin 1678 - décembre 1678; MC/ET/XIV/119
  - Minutes. 1679, janvier - 1679, mai, janvier 1679 - mai 1679; MC/ET/XIV/120
  - Minutes. 1679, juin - 1679, août, juin 1679 - août 1679; MC/ET/XIV/121
    - Titre nouvel par Pierre Lambert à Jean Houdart, 25 avril 1679; MC/ET/XIV/121
      Informations concernant le classement et la cotation du document:
      L'acte daté du 25 avril 1679 est mentionné au répertoire du notaire à la date du 25 juillet 1679, et est classé avec les minutes de juillet 1679 (ET/XIV/121)
      Actes signalés par le personnel du Minutier central des notaires de Paris, 2003-2012 (base de données migrée: voir contexte dans le Plan d’orientation général - Notaires de Paris, guides thématiques du Minutier).
      Date de création de la notice: 2011
      titre nouvel; Lambert, Pierre; Houdart, Jean
  - Minutes. 1679, septembre - 1679, décembre, septembre 1679 - décembre 1679; MC/ET/XIV/122
  - Minutes. 1680, janvier - 1680, avril, janvier 1680 - avril 1680; MC/ET/XIV/123
  - Minutes. 1680, mai - 1680, juillet, mai 1680 - juillet 1680; MC/ET/XIV/124
  - Minutes. 1680, août - 1680, décembre, août 1680 - décembre 1680; MC/ET/XIV/125
    - COEURLYS (Antoine de) Apothicaire ordinaire de l'artillerie de France § Inventaire des biens de défunt Antoine de COEURLYS à la requête de Charles de COEURLYS, commissaire ordinaire de la Marine de Ponant, François de COEURLYS, conseiller du Roi, Jean de COEURLYS, aussi conseiller du Roi, ses frères., 8 avril 1630; MC/ET/XIV/125
      inventaire après décès; Coeurlis, Antoine de; Coeurlis, Charles de
  - Minutes. 1681, janvier - 1681, juin, janvier 1681 - juin 1681; MC/ET/XIV/126
  - Minutes. 1681, juillet - 1681, décembre, juillet 1681 - décembre 1681; MC/ET/XIV/127
  - Minutes. 1682, janvier - 1682, mars, janvier 1682 - mars 1682; MC/ET/XIV/128
  - Minutes. 1682, avril - 1682, juin, avril 1682 - juin 1682; MC/ET/XIV/129
  - Minutes. 1682, juillet - 1682, décembre, juillet 1682 - décembre 1682; MC/ET/XIV/130
  - Minutes. 1683, janvier - 1683, juin, janvier 1683 - juin 1683; MC/ET/XIV/131
  - Minutes. 1683, juillet - 1683, décembre, juillet 1683 - décembre 1683; MC/ET/XIV/132; Document détérioré.
  - Minutes. 1684, janvier - 1684, mai, janvier 1684 - mai 1684; MC/ET/XIV/133
  - Minutes. 1684, juin - 1684, décembre, juin 1684 - décembre 1684; MC/ET/XIV/134
  - Minutes. 1685, janvier - 1685, juin, janvier 1685 - juin 1685; MC/ET/XIV/135
  - Minutes. 1685, juillet - 1685, décembre, juillet 1685 - décembre 1685; MC/ET/XIV/136
  - Minutes. 1686, janvier - 1686, juillet, janvier 1686 - juillet 1686; MC/ET/XIV/137
  - Minutes. 1686, août - 1686, décembre, août 1686 - décembre 1686; MC/ET/XIV/138
  - Minutes. 1687, janvier - 1687, juin, janvier 1687 - juin 1687; MC/ET/XIV/139; Document détérioré.
  - Minutes. 1687, juillet - 1687, décembre, juillet 1687 - décembre 1687; MC/ET/XIV/140; Document détérioré.
  - Minutes. 1688, janvier - 1688, juin, janvier 1688 - juin 1688; MC/ET/XIV/141
  - Minutes. 1688, juillet - 1688, décembre, juillet 1688 - décembre 1688; MC/ET/XIV/142
  - Minutes. 1689, janvier - 1689, juin, janvier 1689 - juin 1689; MC/ET/XIV/143
  - Minutes. 1689, juillet - 1689, décembre, juillet 1689 - décembre 1689; MC/ET/XIV/144
  - Minutes. 1690, janvier - 1690, mai, janvier 1690 - mai 1690; MC/ET/XIV/145
  - Minutes. 1690, juin - 1690, décembre, juin 1690 - décembre 1690; MC/ET/XIV/146
  - Minutes. 1691, janvier - 1691, juin, janvier 1691 - juin 1691; MC/ET/XIV/147
  - Minutes. 1691, juillet - 1691, décembre, juillet 1691 - décembre 1691; MC/ET/XIV/148
  - Minutes. 1692, janvier - 1692, juin, janvier 1692 - juin 1692; MC/ET/XIV/149
  - Minutes. 1692, juillet - 1692, décembre, juillet 1692 - décembre 1692; MC/ET/XIV/150
  - Minutes. 1693, janvier - 1693, juin, janvier 1693 - juin 1693; MC/ET/XIV/151
  - Minutes. 1693, juillet - 1693, décembre, juillet 1693 - décembre 1693; MC/ET/XIV/152
  - Minutes. 1694, janvier - 1694, juillet, janvier 1694 - juillet 1694; MC/ET/XIV/153
  - Minutes. 1694, août - 1694, décembre, août 1694 - décembre 1694; MC/ET/XIV/154
  - Minutes. 1695, janvier - 1695, juin, janvier 1695 - juin 1695; MC/ET/XIV/155
  - Minutes. 1695, juillet - 1695, décembre, juillet 1695 - décembre 1695; MC/ET/XIV/156
  - Minutes. 1696, janvier - 1696, juin, janvier 1696 - juin 1696; MC/ET/XIV/157
  - Minutes. 1696, juillet - 1696, décembre, juillet 1696 - décembre 1696; MC/ET/XIV/158
  - Minutes. 1697, janvier - 1697, 18 juillet, janvier 1697 - 18 juillet 1697; MC/ET/XIV/159
- Répertoire(s) de Jacques DESPRIEZ, 3 janvier 1664 - 18 juillet 1697; MC/RE/XIV/4
  - Répertoire. 1664, 3 janvier - 1697, 18 juillet, 3 janvier 1664 - 18 juillet 1697; MC/RE/XIV/4
    Informations concernant le classement et la cotation:
    Le niveau inférieur de description, quand il existe, correspond aux mentions d'actes contenues dans le répertoire. Parmi celles-ci, certaines peuvent y être décrites, de manière plus ou moins détaillée. Pour consulter l'acte proprement dit, il convient de rechercher la cote au niveau des articles (registre ou liasse) des minutes du notaire (cote de type 'MC/ET').